# 授予股份支付并按销售额进行解锁

提问人：Ryan_q 时间：2023-06-23 17:31:55
@chenyiwei，陈版主
公司有一份股份激励计划如下：
公司一次性授予某供应商 10 万股股票后约定：
按照供应商为公司提供的产品销售额进行解锁限制性股票。
如：
1 、每个资产负债表日（不限于 12 月 31 日），产品销售额每达到超过 100 万，对应解锁 1 万股股票。
问：
a、上述股份支付是否可以以授予日时间公允价值为基础，根据实际销售情况在每个资产负债表日确认费用，例如：授予日公允价值为 10 元/股，授予价格为 0 元，某资产负债表销售额为 130 万元，应当确认费用为 130/100 _1_ 10万元？
望陈版主指导！

回答人：chenyiwei
本案例中的可行权条件（非市场业绩条件）是设置了多个业绩考核期间，每个期间内业绩考核达标（采购额达到或超过 100 万）即解锁对应数量。因此也应属于一次授予、分期解锁的股份支付，各批次的等待期均自授予日起算，至本批次对应的业绩考核期终了日（资产负债表日）为止，在此期间内摊销确认股份支付费用。不应采用“以授予日时间公允价值为基础，根据实际销售情况在每个资产负债表日确认费用”的处理。